【裁判字號】    99,易,946
【裁判日期】    991119
【裁判案由】    竊盜等
【裁判全文】
臺灣苗栗地方法院刑事判決               99年度易字第946號
公  訴  人  臺灣苗栗地方法院檢察署檢察官
被      告  呂世維(原名：呂世.
選任辯護人  林進塗律師
上列被告因竊盜等案件，經檢察官提起公訴（99年度偵字第3598
號），本院判決如下：
    主  文
呂世維無罪。
    理  由
一、本件公訴意旨略以：緣吳林、張騰賢（二人均另結）共同
    意圖為自己不法之所有，於民國98年9 月底某日凌晨3 時許
    ，前往位於苗栗縣頭份鎮○○里○○段322 地號之「維凱休
    閒農場」，由張騰賢以自備之鑰匙發動竊取陳俊民所有放置
    於該處之三菱牌黃色挖土機1 部得手，供己變賣。翌日，吳
    林復透過綽號「阿其」之男子介紹，向於同鎮○○路開設
    機車行之呂世維兜售該挖土機，而呂世維明知該挖土機來源
    不明，顯可疑係贓物，竟同意買受，並在同縣後龍鎮東明里
    下浮尾42之6 號呂世維住處附近當場交付，返回上開呂世維
    所開設之機車行，領取價款朋分花用。因認呂世維涉有刑法
    第349 條第2 項之故買贓物罪。
二、按不能證明被告犯罪，應諭知無罪判決；被告未經審判證明
    有罪確定前，推定其為無罪；犯罪事實應依證據認定之，無
    證據不得認定犯罪事實。刑事訴訟法第301 條第1 項、第15
    4 條第1 、2 項分別規定。又檢察官對於起訴之犯罪事實，
    應負提出證據及說服之實質舉證責任。倘其所提出之證據，
    不足為被告有罪之積極證明，或其指出證明之方法，無從說
    服法院以形成被告有罪之心證，基於無罪推定之原則，自應
    為被告無罪判決之諭知。最高法院亦著有92年台上字第128
    號判例，可資遵循。
三、訊據被告呂世維堅決否認有何故買贓物之情事，辯稱：吳林
    固曾向其兜售本案挖土機，惟當時因無合法來源證明，故
    伊並未買受，事後吳林即曾告知會將本案挖土機之去處推
    給被告等語。經查：本案檢察官認被告涉有故買贓物罪嫌，
    無非以吳林、張騰賢於檢察官偵訊中之指證，及被告自行
    坦承吳林曾向其兜售為重要依據，然吳林於本院審理中
    已推翻先前證詞，改結證稱：先前所言，均係攀誣被告，願
    受偽證罪處罰；當時因挖土機係龐然大物，處理不便，被告
    要求來源證，導致交易不成，自覺受到刁難，因而不實指證
    被告等情（本院卷第73-81 頁），顯已坦然供稱其原係偽證
    ，並詳述其偽證之動機及緣由，再加上其先前所證出售挖土
    機之價款係取自被告開設機車行之會計乙節，經本院傳喚該
    名會計即證人曾玟晴查證結果，亦全無此事（本院卷第82、
    83頁），且其先前所供稱賣得之價款，亦有前後不符（初於
    警詢供稱4 萬5 千元，後於檢察官偵訊又改稱僅1 萬5 千元
    ），難認為真實，可見吳林於本院翻供所證，應非為被告
    開脫迴護之詞，而係自省攀誣被告後內疚之真情陳述，自可
    以採信。此外，張騰賢於偵訊中之證詞已經指出：本案挖土
    機買賣事宜，均係由吳林接洽，且連買賣價金為何，均不
    知悉（偵卷第94頁），顯見其於偵查中對於被告之指證，並
    非親自見聞，而係間接自吳林聽聞而來，自無從據以為不
    利於被告之認定。至於有關本案挖土機遭竊之事證，已與被
    告無關；吳林指證案發地點之蒐證照片，亦因吳林先前
    之證詞不可採信，而失所附麗。綜上所述，本件檢察官之舉
    證，顯然不能為被告犯罪之證明，揆諸上開法律規定及判例
    ，自應為無罪判決之諭知。
據上論斷，應依刑事訴訴法第301 條第1 項，判決如主文。
本案經檢察官林文中到庭執行職務。
中    華    民    國    99    年    11    月    19    日
                 刑事第二庭  審判長法  官  楊 清 益
                                   法  官  林 靜 雯
                                   法  官  蔡 志 宏
本件正本證明與原本無異。
如不服本判決應於收受判決後10日內向本院提出上訴書狀，並應
應敘述具體理由。其未敘述上訴理由者，應於上訴期間屆滿後20
日內向本院補提理由書( 均須按他造當事人之人數附繕本) 「切
勿逕送上級法院」。告訴人或被害人如對本判決不服者，應具備
理由請求檢察官上訴，其上訴期間之計算係以檢察官收受判決正
本之日期為準。
                                   書記官  廖 仲 一
中    華    民    國    99    年    11    月    19    日

司法院資訊處製作；財團法人民間司法改革基金會備份。
